【裁判字號】    89,訴,986
【裁判日期】    890607
【裁判案由】    毒品危害防制條例
【裁判全文】
臺灣臺中地方法院刑事判決                          八十九年度訴字第九八六號
    公  訴  人  台灣台中地方法院檢察署檢察官
    被      告  甲○○
右列被告因毒品危害防制條例案件，經檢察官提起公訴（八十九年度偵字第二二一二
號），本院判決如左：
    主  文
甲○○連續施用第一級毒品，累犯，處有期徒刑拾月，扣案之海洛因參小包（貳包淨
重貳點零伍公克，包裝重零點柒肆公克，另壹包淨重零點陸玖公克，包裝重零點貳陸
公克）沒收銷燬之；又連續施用第二級毒品，累犯，處有期徒刑陸月，扣案之安非他
命伍小包（含袋重約參點肆公克）沒收銷燬之；主刑之部分，應執行有期徒刑壹年參
月。
    事  實
一、甲○○曾於民國（下同）八十七年間，因違反麻醉藥品管理條例、電信法案件，
    經法院判處有期徒刑七月、六月確定，經定其應執行刑為一年，復於八十七年間
    因竊盜案件，經法院判處有期徒刑五月確定，接續前案執行，於八十八年九月二
    十七日執行完畢。又於八十七年九月及八十八年十二月間因施用毒品案件，經本
    院分別以八十七年度毒聲字第一八三四號、八十八年度毒聲字第七二八○號裁定
    送觀察、勒戒，均認無繼續施用之傾向，業經台灣台中地方法院檢察署檢察官於
    八十七年九月二十四日、八十八年十二月二十八日以八十七年度偵字第一五六九
    一號、八十八年度毒偵字第二七四八號不起訴處分確定在案。詎仍不知悔改，分
    別基於概括之犯意，自八十九年三月十五日十九時起至同年月二十二日三時十分
    許前三日內某時，在台中縣豐原市○○路中正公園內之男廁所內，以摻入香煙之
    方式施用第一級毒品海洛因多次，另以安非他命置於鋁箔紙上燒烤，吸其霧化氣
    體之方式，施用第二級毒品安非他命多次，嗣於同年三月二十二日零時三十五分
    許在台中市○○○路二十三號前為警查獲，並當場扣得其所有之海洛因三小包（
    二包淨重二．○五公克，包裝重○．七四公克，另一包淨重○．六九公克，包裝
    重○．二六公克）及安非他命五小包（含袋重共約三．四公克），經採其尿液送
    鑑定之結果，檢測出嗎啡及安非他命之陽性反應。
二、案經台中市警察局第一分局報請臺灣臺中地方法院檢察署檢察官偵查起訴。
    理  由
一、右揭事實，業經被告甲○○坦承不諱，並有毒品三小包（二包淨重二．○五公克
    ，包裝重○．七四公克，另一包淨重○．六九公克，包裝重○．二六公克）及安
    非他命五小包（含袋重共約三．四公克）扣案可稽，又被告於前開時間為警察獲
    時，經採其尿液送台中市衛生局檢驗結果，嗎啡及安非他命均呈陽性反應，有該
    局八十九年四月七日八九衛檢字第○八七五三號函暨所附具之煙毒尿液檢驗成績
    書各乙紙附卷可參。另扣案之毒品三小包，經送法務部調查局鑑定之結果，亦認
    確係海洛因無訛，有該局所出具八十九年五月一日（八九）陸（一）00000
    000號鑑定通知書乙紙在卷可資佐證。再被告前曾因施用毒品案件，經本院分
    別以八十七年度毒聲字第一八三四號、八十八年度毒聲字第七二八○號裁定送觀
    察、勒戒，均認無繼續施用之傾向，業經台灣台中地方法院檢察署檢察官分別於
    八十七年九月二十四日、八十八年十二月二十八日以八十七年度偵字第一五六九
    一號、八十八年度毒偵字第二七四八號不起訴處分確定在案，有上開不起訴處分
    書二紙在卷足憑。本件事證明確，被告犯行應堪認定。
二、按被告前因施用毒品案件，業分別經二次不起訴處分確定，其再犯施用第一、二
    級毒品部分，係屬三犯，不適用先行裁定送觀察、勒戒之規定，而應逕予論罪科
    刑。核被告甲○○所為，係犯毒品危害防制條例第十條第一項之施用第一級毒品
    罪及同條例第二項之施用第二級毒品罪。其持有第一級毒品及第二級毒品之低度
    行為，已為施用之高度行為所吸收，爰不另論罪。又被告先後多次施用第一級毒
    品及第二級毒品犯行，時間緊接，所犯構成要件相同，顯係各基於概括犯意為之
    ，均為連續犯，應依刑法第五十六條規定分別論以一罪，並依法加重其刑。被告
    曾於八十七年間，因違反麻醉藥品管理條例、電信法案件，經法院判處有期徒刑
    七月、六月確定，經定其應執行刑為一年，復於八十七年間因竊盜案件，經法院
    判處有期徒刑五月確定，接續前案執行，於八十八年九月二十七日執行完畢，此
    有台灣高等法院檢察署刑事案件紀錄簡覆表乙份在卷可按，其前受有期徒刑執行
    完畢，於五年內再犯本件有期徒刑以上之罪，為累犯，應依刑法第四十七條之規
    定遞加重其刑。爰審酌被告之素行、已經觀察、勒戒二次，仍繼續施用毒品，顯
    不知悔悟及其犯罪手段，所生危害，戕害自身健康，及犯罪後態度等一切情狀，
    量處如主文所示之刑，並定其應執行刑，以資懲儆。
三、扣案之第二級毒品安非他命五小包及第一級毒品海洛因三小包，係屬違禁物，均
    應依毒品危害防制條例第十八條第一項前段之規定，沒收銷燬之。
據上論斷，應依刑事訴訟法第二百九十九條第一項前段，毒品危害防制條例第十條第
一項、第二項、第十八條第一項前段、第二十條第三項，刑法第十一條前段、第五十
六條、第四十七條、第五十一條第五款，判決如主文。
中      華      民      國      八十九      年      六    月    七      日
    台灣台中地方法院刑事第二庭
                                審判長  法  官  蔡  名  曜
                                        法  官  林  靜  芬
                                        法  官  劉  麗  瑛
右正本證明與原本無異。
如不服本判決，應於送達後十日內向本院提出上訴狀 （須附繕本） ，上訴於台灣高
法院台中分院。
                                        書記官
中      華      民      國      八十九      年    六    月      八      日
附錄論罪科刑法條
毒品危害防治條例第十條第一項、第二項
施用第一級毒品者，處六月以上五年以下有期徒刑。
施用第二級毒品者，處三年以下有期徒刑。


司法院資訊處製作；財團法人民間司法改革基金會備份。
